

CONTACT







TECHNOLOGIES

Langage de programation

- HTML
- CSS Sass
- JS
- JQuery
- PHP
- SQL

CMS

- WordPress
- SPIP&THELIA

framework

- Symfony
- Codeigniter
- Bootstrap

Base de données

• MySql

ANDRIAMASINAVALONA Davidson

Profil

Récent diplômé d'une licence en informatique base de données et génie logiciel, ayant 5 ans d'expérience dans un poste de Développeur. Passionné du développement informatique, je souhaiterais mettre mes compétences au service de votre projet.

Education

CENTRE NATIONAL DE TÉLÉ-ENSEIGNEMENT DE MADAGASCAR (CNTEMAD)

2016-2017: Licence en Informatique- Base de données et Génie Logiciel

Experiences

Développeur Informatique 2017 - 2020 CENTIC-MADA, Antananarivo

- Création projet avec Symfony3 et Codeigniter
- Conception base de donnés

Développeur web 2018 - 2019 MIANJAIKA Communication, Antananarivo

- Création site avec WordPress
- Maintenance site web
- Intégration responsive design
- Référencement naturel

Développeur web 2021 PROPITECH, Antananarivo

• Développement plugin avec SPIP & THELIA